【裁判字號】    99,裁,2597
【裁判日期】    991028
【裁判案由】    土地增值稅
【裁判全文】
最  高  行  政  法  院  裁  定
                                      99年度裁字第2597號
抗  告  人  甲○○
上列抗告人因與相對人南投縣政府稅務局間土地增值稅事件，對
於中華民國99年7月2日臺中高等行政法院99年度簡字第83號裁定
，提起抗告，本院裁定如下︰
    主  文
抗告駁回。
抗告訴訟費用由抗告人負擔。
    理  由
一、按對於適用簡易程序之裁定提起抗告，須經本院許可。前項
    許可，以訴訟事件所涉及之法律見解具有原則性者為限，行
    政訴訟法第235條定有明文。所謂法律見解具有原則性，係
    指該訴訟事件所涉及之法律問題意義重大，而有加以闡釋之
    必要情形而言。
二、緣訴外人陳振華所有坐落南投縣國姓鄉○○段895及939地號
    等2筆土地（下稱系爭土地），於民國（下同）82年5月4日
    經臺灣臺中地方法院民事執行處執行拍賣拍定，前經相對人
    按一般用地稅率核算，應納土地增值稅新臺幣（以下同）25
    3,710元，並函請執行法院代為扣繳在案。嗣抗告人於96年
    11月15日以執行債權人身分，向相對人申請改依行為時農業
    發展條例第27條（即行為時土地稅法第39條之2）規定免徵
    土地增值稅，並將溢繳稅額加計利息退還執行法院重新分配
    ，經相對人函復否准所請。抗告人循序提起訴願及行政訴訟
    ，業經臺中高等行政法院97年度訴字第272號判決駁回，復
    經本院於98年1月15日以98年度裁字第32號裁定駁回上訴而
    告確定。抗告人復於98年11月11日再為相同之申請，相對人
    仍函復否准所請，抗告人向南投縣政府提起訴願，遭決定不
    受理，提起行政訴訟，經原審法院以99年度簡字第83號裁定
    （下稱原裁定）駁回。抗告人仍不服，提起本件抗告。
三、本件抗告人對於高等行政法院適用簡易程序所為之裁定，提
    起抗告，係以：臺中高等行政法院97年度訴字第272號判決
    乃以抗告人「不適格」為由駁回其訴，屬「程序判決」而非
    「實體判決」，應不具既判力，無一事不再理之問題；且本
    件訴訟標的、訴之聲明均與臺中高等行政法院97年度訴字第
    272號判決不同，非屬同一事件，原裁定認本件法律關係已
    受臺中高等行政法院97年度訴字第272號判決既判力所及，
    以一事不再理為由裁定駁回，適用法律錯誤等語，為其論據
    。經核，本件抗告人主張之理由，業經原裁定詳為論述，抗
    告人僅對原裁定所不採之事由再為爭執，並無所涉及之法律
    見解具有原則性之情事。抗告人提起抗告，依首揭規定及說
    明，不應許可，其抗告難謂合法，應予駁回。
四、據上論結，本件抗告為不合法。依行政訴訟法第104條、民
    事訴訟法第95條、第78條，裁定如主文。
中    華    民    國    99    年    10    月    28    日
                    最高行政法院第六庭
                        審判長法官  吳  明  鴻
                              法官  林  茂  權
                              法官  侯  東  昇
                              法官  黃  秋  鴻
                              法官  陳  國  成

以  上  正  本  證  明  與  原  本  無  異
中    華    民    國    99    年    10    月    29    日
                              書記官  伍  榮  陞

司法院資訊處製作；財團法人民間司法改革基金會備份。
